---
output:
  word_document: default
  html_document: default
  pdf_document: default
---
# Regresión Pronósticos 




```{r}
library("readxl")
library("psych")
library('lmtest')
library(zoo)
library(corrplot)
library(dplyr)
library(car)

```

```{r}
getwd()
```

```{r}
library("readxl")
Europa = read_excel("europe.xlsx")
str(Europa)
```

```{r}
summary(Europa)
```

```{r}
describe(Europa)
```
Grafica de disperción por cada una de las variables

```{r}
scatterplotMatrix(Europanum,smooth = T,legend = T, diagonal = F)
```



```{r}
Europanum = Europa %>% select(where(is.numeric))
matrizcorr = cor(Europanum)
corrplot(matrizcorr, method = "color", type = "upper", tl.col = "black", tl.srt = 45, title = "Matriz de Correlación", tl.cex = 0.5, addCoef.col = T)
```

Se tiene como variable dependiente a `Sales/Capita`, con esta parte clara y validando la correlación de las variables independientes se observa una correlación de 0.81 la cual es fuerte entre `Pop (millones)` y `Computer_Sales`, por esta razón no se tendran en cuenta para los modelos.

## Modelado

Se crean dos modelos, uno con todas las variables (**Modelo 1**) y otro descartando la variable \`\`

```{r}
modelo1 = lm(`Sales/Capita`~ `Pop (millions)`+Computer_Sales+GNP_per_head + Unemployment_rate + `%age_spend_on education`,data = Europa)
summary(modelo1)
```

```{r}
confint(modelo1, level = 0.95)
```

```{r}
modelo2 = lm(`Sales/Capita` ~ GNP_per_head + Unemployment_rate + `%age_spend_on education`   ,data = Europa)

summary(modelo2)
```

```{r}
confint(modelo2, level = 0.95)
```
